臺灣新北地方法院民事判決
110年度簡上字第243號
上  訴  人  維喆禮坊股份有限公司

法定代理人  葉安淇  
訴訟代理人  廖于清律師
複代理人    管昱律師  
訴訟代理人  楊詠誼律師
被上訴人    呵康有限公司


法定代理人  吳以慈  
訴訟代理人  徐嶸文律師
上列當事人間請求給付貨款事件，上訴人對於中華民國110年4月
14日本院板橋簡易庭110年度板簡字第333號第一審判決提起上訴
，經本院於111年4月11日言詞辯論終結，判決如下：
    主      文
上訴駁回。
第二審訴訟費用由上訴人負擔。
    事實及理由
一、被上訴人主張：
　㈠上訴人於民國108年間陸續向被上訴人購買美國杏仁條、杏仁
    果、特級核桃仁、腰果、脫衣核桃仁、加拿大蔓越莓、美國
    加州葡萄乾等食品原料，各期應付貨款截至108年11月25日
    止為新臺幣（下同）312,400元、至108年12月25日止為1,06
    9,530元（新增757,130元）、至109年1月20日止為1,381,95
    5元（新增624,825元），共累計應付貨款1,381,955元。被
    上訴人業已交付上開食品原料，上訴人卻拖延給付貨款，僅
    開立發票日109年5月31日，票面金額357,130元及發票日109
    年6月20日，票面金額624,825元之支票二張予被上訴人兌領
    ，仍積欠貨款400,000元。爰依買賣契約之法律關係，請求
    上訴人應給付400,000元及法定遲延利息。
　㈡上訴人雖辯稱上開食品原料中之杏仁果（下稱系爭杏仁果）
    有自牛軋糖脫落之瑕疵而得減少價金或請求損害賠償，然上
    訴人既已將系爭杏仁果加工製作成牛軋糖，於生產流程中為
    何未發生異狀？果實脫落是否為品管、包裝、出貨、運送等
    因素導致？另上訴人從未將任何有瑕疵之食品原料退還被上
    訴人，更於另案請求訴外人淞棠國際股份有限公司（下稱淞
    棠公司）給付貨款案件中表示：商品經過之品質管理、牛軋
    糖出貨時並無任何瑕疵等語，故其抗辯不可採。況且，上訴
    人於110年3月10日原審審理時始主張減少價金，依民法第36
    5條第1項規定，該權利應已消滅。
二、上訴人辯稱：　
　㈠上訴人將系爭杏仁果加工製作成牛軋糖，卻發生杏仁果脫落
    之情形，故被上訴人所交付之食品原料具有瑕疵，上訴人得
    依物之瑕疵擔保相關規定，減少價金。因系爭杏仁果之價款
    共598,000元，上訴人應可減少價金400,000元，故上訴人已
    無積欠貨款。
　㈡被上訴人雖否認系爭杏仁果有瑕疵，然系爭杏仁果係於108年
    11、12月間出貨，其後上訴人將之加工製作為牛軋糖，並於
    109年1月間售予淞棠公司，卻經淞棠公司通知有杏仁果掉落
    情形。依此時間關連性，足見上訴人於109年1月間售予淞棠
    公司之牛軋糖，係以系爭杏仁果所製作。再者，上訴人知悉
    系爭杏仁果有瑕疵後，隨即通知被上訴人，被上訴人所屬協
    理吳泰皓、員工吳建男即至上訴人公司確認，並同意為下列
    補救措施：
　　⒈109年1月7日同意退貨「美國Carmel杏仁果（25-27）」2箱
      。
　　⒉109年1月10日改提供「美國Carmel杏仁果（23-25）」20箱
      ，原價6,300元折價為5,700元。
　　⒊109年2月7日、2月10日以其他廠牌之杏仁果出貨，上訴人
      則於109年2月12日、2月19日退貨13箱、2箱（美國Carmel
      品牌）。
　　⒋上訴人所屬員工陳淑茹於109年2月6日以LINE詢問被上訴人
      ：「杏仁豆有降價嗎？」、「我有請貴公司協理來看脫皮
      的問題」等語。
　㈢此外，被上訴人亦同意先保留系爭杏仁果貨款400,000元，待
    上訴人與淞棠公司判決結果後再處理，故減少價金之時效應
    以上訴人與淞棠公司判決確定後起算，此由被上訴人於前開
    判決確定後之110年2月19日始提起本件訴訟可明。倘認上訴
    人之減少價金權利已罹於時效，因系爭杏仁果有瑕疵致上訴
    人未能收回對淞棠公司之貨款，上訴人亦得依民法第360條
    規定向被上訴人請求損害賠償並據以主張抵銷。
三、原審為上訴人敗訴之判決，即判命上訴人應給付被上訴人40
    0,000元，及自110年1月15日起至清償日止，按年息5％計算
    之利息。上訴人不服，提起上訴，上訴聲明：㈠原判決廢棄
    。㈡被上訴人於第一審之訴及假執行之聲請均駁回。被上訴
    人答辯聲明：上訴駁回。
四、兩造不爭執事項：
　㈠上訴人於108年11月起至109年1月間，向被上訴人訂購美國杏
    仁條、美國Carmel杏仁果、特級脫衣核桃仁等食材，累計應
    付貨款金額為1,381,955元。
　㈡被上訴人於108年12月起，已陸續將上開食材出貨給上訴人完
    畢。
　㈢上訴人於109年5月31日給付貨款357,130元、109年6月20日給
    付貨款624,825元予被上訴人，尚有貨款400,000元未付。
　㈣上訴人將系爭杏仁果加工製作牛軋糖後售予淞棠公司。上訴
    人曾起訴請求淞棠公司給付貨款，淞棠公司則抗辯該牛軋糖
    有杏仁果掉落之瑕疵，上開爭議經本院以109年度訴字第125
    5號判決確定。
五、本院之判斷：
　㈠物之出賣人固負有依債務本旨交付約定品質及無瑕疵物之義
    務，然買受人受領買賣標的物後，主張出賣人應負物之瑕疵
    擔保責任而為出賣人所否認時，應由買受人先就物之瑕疵存
    在之有利於己事實，負舉證責任（最高法院104年度台再字
    第20號判決意旨參照）。兩造均不爭執被上訴人業將系爭杏
    仁果出貨予上訴人完畢，而上訴人以系爭杏仁果有瑕疵，依
    物之瑕疵擔保責任相關規定減少價金或請求損害賠償，拒絕
    給付剩餘貨款，揆諸前揭說明，應由上訴人先就被上訴人所
    交付之系爭杏仁果有瑕疵乙節負舉證責任。
　㈡上訴人雖辯稱其將系爭杏仁果加工製作成牛軋糖後，發生杏
    仁果脫落之情形，故系爭杏仁果有瑕疵等語，並提出其與淞
    棠公司所屬員工微信對話附牛軋糖照片截圖為證（見原審卷
    第103至121頁）。惟查：
　　⒈所謂物之瑕疵，係指存在於物之缺點而言，須當事人有所
      約定，或依通常交易觀念，認為應具備之價值、效用或品
      質不具備者，始得謂之，此觀民法第354條規定甚明。然
      上訴人迄未指明系爭杏仁果本身有何欠缺當事人所約定，
      或依通常交易觀念認為應具備之價值、效用或品質之瑕疵
      ，經本院當庭確認仍僅稱：「（本件究竟主張杏仁果「本
      身」有何瑕疵？具體情形為何？）杏仁果製作成牛軋糖後
      ，會從牛軋糖上掉落，至於掉落之原因無法確認」、「（
      杏仁果縱有自牛軋糖上掉落之事實，與其本身的品質究竟
      有何關係？究竟係因何品質瑕疵緣故，造成自牛軋糖脫落
      ？）無法確認」等語（見本院卷第170頁），即難認其抗
      辯可採。
　　⒉況且，縱令系爭杏仁果確於上訴人製作成牛軋糖後脫落，
      然上訴人於受領系爭杏仁果後製成牛軋糖再售予淞棠公司
      ，其間尚經倉儲、加工、包裝、運送等流程，是以導致系
      爭杏仁果脫落之可能原因多端，未必為系爭杏仁果之故，
      自無僅憑系爭杏仁果自牛軋糖脫落之事實，遽以推認系爭
      杏仁果存有瑕疵。
　　⒊上訴人另以被上訴人同意退貨「美國Carmel杏仁果（25-27
      ）」、改提供「美國Carmel杏仁果（23-25）」並予折價
      、以其他廠牌之杏仁果出貨等舉，欲證明被上訴人亦承認
      系爭杏仁果存有瑕疵始為補救措施。惟證人吳建男已到庭
      結證稱：上訴人之前一直是訂（25-27）規格的杏仁果，
      不過在109年1月時，因為被上訴人沒貨，所以經上訴人同
      意，改以（23-25）出貨；杏仁果的價格也不一定，會依
      照國際行情在波動；雖然上訴人的採購曾經打電話跟我說
      有客戶反應產品有果仁脫落的情形，不過我有到上訴人公
      司，沒看到果仁脫落的產品，上訴人之後也沒有說什麼，
      仍然有繼續訂貨，但後來就不付剩餘的貨款了等語明確（
      見本院卷第111至112頁），而上訴人復未提出其他具體事
      證足以證明被上訴人上開各舉與其抗辯之系爭杏仁果有瑕
      疵乙節間有何關連，即難執此為有利上訴人之認定。
　　⒋上訴人既未能舉證證明被上訴人交付之系爭杏仁果存有欠
      缺當事人所約定，或依通常交易觀念認為應具備之價值、
      效用或品質之瑕疵，其辯稱得依物之瑕疵擔保之法律規定
      減少價金，或請求損害賠償並據以抵銷剩餘貨款，即不可
      採。被上訴人既已履行交付買賣標的物之出賣人義務（見
      不爭執事項㈡），買受人即上訴人即負有給付買賣價金之
      義務，從而，被上訴人依買賣契約之法律關係，請求上訴
      人給付剩餘貨款400,000元，當屬有據。
　㈢綜上所述，被上訴人依買賣契約之法律關係，請求上訴人給
    付400,000元，及自起訴狀繕本送達翌日即110年1月15日（
    見原審卷第67頁之本院送達證書）起至清償日止，按年息5％
    計算之法定遲延利息，為有理由，應予准許。原審判命上訴
    人如數給付，並依職權宣告假執行，洵屬正當。上訴意旨指
    摘原判決不當，求予廢棄，為無理由，應駁回其上訴。
六、本件事證已臻明確，兩造其餘攻擊防禦方法及所提證據，經
    本院審酌後，認與判決結果之結果不生影響，爰不一一論述
    ，併此敘明。
七、據上論結，本件上訴為無理由，依民事訴訟法第436條之1第
    3項、第449條第1項、第78條，判決如主文。
中　　華　　民　　國　　111 　年　　5 　　月　　2 　　日
                民事第二庭    審判長法　官　黃若美
　　　　　　　　　
                                    法　官　宋泓璟
　　　　　　　　　　　　　　　　　　　
                                    法　官　楊雅萍
以上正本證明與原本無異。
本判決不得上訴。
中　　華　　民　　國　　111 　年　　5 　　月　　2 　　日
                                    書記官  蘇  泠